

David Valenciano Morais

31 años (11-07-1982)

Avda. Manuel Azaña 8B Portal 3, 1ºC. 28905 Getafe (Madrid)

Email: davamoga@gmail.com

Skype: david.valenciano.morais

Teléfono: +34 659 55 18 84

Ingeniero Técnico de Obras Públicas Máster en Proyecto, Construcción y Mantenimiento de Infraestructuras Ferroviarias

ITOP con 8 años de experiencia. Puestos principales: **Seguridad, Calidad, Medioambiente y Producción.** Experiencia en **obras ferroviarias**, de servicios urbanos, carreteras, y encofrados deslizantes.

Habilidades / Capacidades

Organización

Habilidades: Persona organizada, ordenada y metódica

Experiencia: Coordinador de Seguridad en obras promovidas por el

Canal de Isabel II Gestión S.A.

Logros: Realizar simultáneamente la coordinación de

seguridad de diversas obras de construcción situadas en diversas localidades de la Comunidad de Madrid.

Trabajo en equipo

Habilidades: Capacidad de trabajo en equipo tanto en oficina como

en obra

Experiencia: Técnico de Calidad y Medio Ambiente.

Logros: Como parte integrante del equipo de obra, lograr una

coordinación entre un mismo equipo de trabajo y

también diversos equipos de trabajo.

Capacidad de reacción

Habilidades: Capacidad de reaccionar en un corto plazo de tiempo a

situaciones imprevistas

Experiencia: Coordinador de Seguridad en roturas de la red de

abastecimiento de Canal de Isabel II Gestión S.A.

Logros: Atender en el menor tiempo posible las reparaciones

de las averías de red evaluando los riesgos presentados

en cada caso.

Formación académica

2014	Proyecto, Construcción y Mantenimiento de infraestructuras ferroviarias de Alta Velocidad (cursando)
2014	Control ferroviario: Regulación y señalización del
	tráfico ferroviario
2013	Certificación energética en la edificación
2012	Experto Universitario en Ingeniería Ferroviaria
	UNED. 25 ECTS
2011	Máster en Proyecto, Construcción y Mantenimiento
	de Infraestructuras Ferroviarias
	Universidad Politécnica de Cataluña. 500 h
2009	Técnico Superior en Prevención de Riesgos Laborales
	INZAMAC ASISTENCIAS TÉCNICAS. 620 h
2006	Ingeniero Técnico de Obras Públicas

Universidad Politécnica de Madrid.

Especialidad de Transportes y Servicios Urbanos

David Valenciano Morais

Email: davamoga@gmail.com

Skype: david.valenciano.morais

Teléfono: +34 659 55 18 84

Experiencia Laboral

Noviembre 2013- Julio 2014: TYPSA (Técnica y Proyectos SA)

<u>Cargo</u>: Experto JR de Control de Calidad y Seguridad y salud en el contrato de "Supervisión de la obra de Rehabilitación y Señalización de la Línea Ferroviaria Irmak-Karabük-Zonguldak" en Turquía. <u>(Contrato FIDIC)</u>

<u>Funciones:</u> Como Experto de Seguridad y salud: Colaborar con el Ingeniero Senior de Seguridad y Salud. Controlar a pie de obra las medidas de seguridad implantadas. Asistir en la coordinación de seguridad entre el Contratista, la Asistencia Técnica y el Cliente. Notificar cualquier situación anómala detectada en obra.

Como Experto en Control de calidad: Controlar la calidad de los materiales recibidos en obra, obteniendo los documentos de calidad necesarios. Realizar revisiones e inspecciones de los proveedores, fábricas, canteras, centrales de hormigonado, etc. Supervisar y realizar los procedimientos de ensayos. Notificar cualquier situación anómala detectada en obra.

Junio 2011- Actualidad: Pracsys Seguridad y Salud.

Cargo: Coordinador de Seguridad y Salud en obras de construcción

<u>Funciones</u>: Redacción de estudios de seguridad para los proyectos de la implantación del tercer carril en el Corredor Mediterráneo y la ampliación de Capacidad de la Estación de Sevilla-Santa Justa para INECO.

Coordinar la aplicación de los principios generales de prevención y de seguridad. Coordinar las actividades de la obra para garantizar que los contratistas, los subcontratistas y los trabajadores autónomos apliquen de manera coherente y responsable los principios de la acción preventiva. Aprobar el PSS elaborado por el contratista y las modificaciones introducidas en el mismo. Organizar la coordinación de actividades empresariales. Coordinar las acciones y funciones de control de la aplicación correcta de los métodos de trabajo. Adoptar las medidas necesarias para que sólo las personas autorizadas puedan acceder a la obra.

Abril 2009-Octubre 2010: Dorsalve (Grupo GEA 21)

<u>Cargo</u>: Jefe de Calidad y Medioambiente en la obra "Ramal Ferroviario entre Vadollano y Linares (Jaén)"

<u>Funciones</u>: Redacción e implantación del PAC y del PGA, relaciones con la Asistencia Técnica y Dirección Ambiental de la obra. Asegurar que la obra se ejecuta conforme a lo indicado en proyecto. Control de la documentación de calidad y fichas técnicas de los productos utilizados. Vigilancia del cumplimiento de las estipulaciones de la DIA e implantación de las medidas correctoras en caso de incumplimiento.

Enero 2007-Enero 2009: Edytesa (Grupo Ferrovial)

Cargo: Jefe de Producción en las Torres Solares PS-20 y Eureka 5.

<u>Funciones</u>: Relaciones con el cliente, control de la planificación, RRHH, control de calidad, PRL, control ambiental, gestión de proveedores y recursos. Planificación de la producción y recursos de la obra.

David Valenciano Morais

Email: davamoga@gmail.com

Skype: david.valenciano.morais

Teléfono: +34 659 55 18 84

Junio 2006-Enero 2007: Teconsa (Grupo Martínez Núñez)

Cargo: Jefe de Oficina Técnica. Carretera AR-30 de Arganda del Rey

<u>Funciones</u>: Asistencia al Jefe de Producción en ausencia del Jefe de Obra. Redacción del Proyecto Modificado y delineación de los planos correspondientes. Localización de servicios afectados y definición de sus reposiciones incluyendo las relaciones oportunas con las empresas de suministro afectadas. Realización de mediciones de obra.

Julio 2005-Junio 2066: Teconsa (Grupo Martínez Núñez)

Cargo: Técnico de Estudios de Obra Civil.

<u>Funciones</u>: Elaboración de documentaciones técnicas y económicas en las licitaciones a las que se presenta la empresa. Entre las obras estudiadas caben destacar varios tramos de AVE con desmontes en roca de hasta 25 m de altura y túneles de longitud variable con emboquilles con paraguas de micropilotes.

Otros datos

Idiomas Inglés: Nivel Intermedio B2. First Certificate in English.

Informática Autocad. Nivel usuario

Presto. Nivel usuario
MS Project. Nivel usuario
Office. Nivel usuario
Internet. Nivel usuario

Otra Información

Carnet de conducir B. Vehículo propio. Disponibilidad para

viajar y residir en el extranjero.

Julio 2014